# **GUILHERME PAZINI**

# Desenvolvedor Frontend com React

# **CONTATO**

São Paulo - SP

Telefone: (11) 99286-3883

E-mail: pazini.guilherme@gmail.com

in/guilhermepazini/ github.com/gpazini

SOBRE MIM

Desenvolvedor Frontend, com conhecimento em HTML, JavaScript, CSS, React.js, API e Hooks. Atualmente, estudante do curso de Frontend, na BootCamp Labenu, já desenvolvi mais de 20 projetos práticos usando tecnologias como o JavaScript, React.js, API's, e Hooks.

Formado em Relações Públicas, com experiência profissional na área da saúde, em especifico na gestão hospitalar e gestão de pessoas.

# **HABILIDADES**

- HTML
- CSS
- JavaScript
- React.js (API's, Hooks, Styled-Components)
- GitHub
- Kanban
- Designer Gráfico (Photoshop, InDesign, Illustrator)

Analise de Dados - Tableau/Alteryx

### **IDIOMA**

Inglês - Intermediário

### **VOLUNTARIADO**

# CATLAND - Adoção de Gatinhos

Consultor Voluntário em RP| FMU - FIAM-FAAM| Jul. 2019 - Jul. 2020

Criação de planejamento estratégico e plano de ação com foco no reposicionamento da instituição nas mídias sociais, público interno (voluntários) e reestruturação da comunicação.

# FORMAÇÃO ACADÊMICA

### **Desenvolvedor Frontend**

Labenu | Jul 2021 - Dez 2021 | 550 horas

- Formação em Frontend, focado em linguagens como HTML, CSS, JavaScript, React.js, Styled-Components, Git, Github, API's, e Hooks.
- Criação de projetos integrados em grupo e individualmente usando as ferramentas citadas acima aplicadas como plataforma de ecommerce, aplicação de interação com o usuário (Tinder, Instagram, YouTube) por meio de endpoints e API.

# Bacharel em Relações Públicas

FMU | FIAM-FAAM | Jul 2016 - Jul 2020

- Habilitado para a construção e manutenção da boa imagem institucional ou pessoal.
- Responsável pela comunicação interna, corporativa e mercadológica, e do planejamento estratégico e gestão de crise.
- Realizei estágio em RP na *Agência AICOM FIAM-FAAM,* realizando atividades como:
- Execução e organização de eventos e da comunicação da agência interna
- Gestão de cerimonial em eventos e equipes de STAFF da semana Relações Públicas
- Criação de release, gerenciamento de branding e portfólio de conteúdo.

## **EXPERIÊNCIA PROFISSIONAL**

### Analista de Relacionamento

Sercom / Sanofi | Dez 2020 - Fev 2021

- Responsável pelo contato comercial e relacionamento B2B entre a farmacêutica e os PDVs.
- Alinhamento de rotinas, produtos, lançamentos, registro e tratativa de ocorrências

### **Assistente Administrativo**

Prevent Senior Private Operadora de Saúde | Out 2016 - Out 2020

- Assistência a diretoria e gestão hospitalar do Hospital Sancta Maggiore.
- Coordenação e orientação das equipes administrativas operacionais do hospital.
- Execução de rotinas administrativas, comunicados, treinamentos, alinhamentos de fluxos e rotinas dos colaboradores.
- Gestão e auxilio no atendimento ao cliente e na gestão de conflitos de forma geral.

### Recepcionista

CDB - Medicina Diagnostica | May 2016 - Ago 2016

- Desenvolvimento de tarefas administrativas relacionadas ao atendimento do cliente como abertura de fichas, cadastro, agendamento e liberação de exames junto ao convênio.